【裁判字號】    92,續,3
【裁判日期】    920918
【裁判案由】    繼續審判
【裁判全文】
臺灣高等法院民事判決                                  九十二年度續字第三號
    被告即請求人  甲○○
    訴 訟 代理人  楊淑華
    原        告  乙○○○
    訴 訟 代理人  蘇碧如
右當事人間侵權行為損害賠償事件，被告於和解成立後，請求繼續審判，本院判決
如左：
    主      文
請求駁回。
訴訟費用由被告負擔。
    理      由
一、按和解有無效或得撤銷之原因者，當事人得請求繼續審判，固為民事訴訟法第三
    百八十條第二項所明定，惟依同條第三項準用同法第五百零二條規定，繼續審判
    之請求顯無理由者，得不經言詞辯論，以判決駁回之。又和解契約成立後，除當
    事人之一方對於重要之爭點有錯誤而為和解者外，不得以錯誤為理由聲請撤銷之
    ，此觀民法第七百三十八條之規定自明。從而倘無民事訴訟法第三百八十條第二
    項之情形，自無繼續審判之可言。
二、經查，兩造間本院九十二年度重訴更(一)字第三號損害賠償事件，於民國九十二年
    七月三日言詞辯論時成立和解，和解內容為：「一被告（即聲請人）同意與蔡坤
    昌、丁俊雄、蔡榮賢、高守義連帶給付原告（即相對人）新台幣（下同）二百零
    八萬一千零六元，及自八十八年十一月三十一日起至清償日止，按年息百分之五
    計算之利息。二原告其餘請求拋棄。三訴訟費用各自負擔」，有和解筆錄在卷可
    按（見本院九十二年度重訴更(一)字第三號卷六二頁）。被告雖以：和解當日伊表
    明刑事責任之清白，對本件民事損害賠償僅願負道義上責任，如平反出獄賺錢謀
    生時，願量力酌予道義上資助，並無負擔連帶賠償責任之意，本件和解筆錄內容
    與伊意思顯不相符，實有錯誤，有違伊上訴意旨云云，請求就上開和解繼續審判
    。然按民法第八十八條第一項所謂意思表示之錯誤，表意人得撤銷之者，以其錯
    誤係關於意思表示之內容為限，該條項規定甚明。本件聲請人即被告自始知悉原
    告即相對人係請求其與蔡坤昌等四人連帶賠償二百零八萬一千零六元本息，於本
    院試行和解時，復對和解內容及和解條件知之甚詳，有記載「原告訴訟代理人：
    訴之聲明：被告應與蔡榮昌、丁俊雄、蔡榮賢、高守義連帶給付原告新台幣二百
    零八萬一千零六元，及自八十八年十一月三十一日起至清償日止，按年息百分之
    五計算之利息。」、「被告：我願負道義上責任，賠償原告損害」「原告訴訟代
    理人：請求與鈞院前審判決金額一樣」「被告：同意」「審判長：和解成立」等
    之言詞辯論筆錄附卷可稽（見同上卷五九－六○頁）。是本件聲請人自始知悉兩
    造爭執內容，猶同意相對人之訴訟代理人所提和解內容及條件，顯無因誤認事實
    而為和解之意思表示，灼然甚明。相對人主張其對於該成立訴訟上和解之重要爭
    點有錯誤，有得撤銷之原因，而請求繼續審判，洵屬無據。從而，相對人依首揭
    規定請求繼續審判，顯無理由，爰不經言詞辯論，予以駁回。
三、據上論結，本件繼續審判之請求顯無理由，依民事訴訟法第三百八十條第三項、
    第五百零二條第二項、七十八條，判決如主文。
中      華      民      國    九十二    年      九      月      十八    日
                              民事第十四庭
                                  審判長法  官  張  劍  男
                                        法  官  彭  昭  芬
                                        法  官  蔡  芳  齡
正本係照原本作成。
如不服本裁定應於送達後十日內向本院提出抗告狀，並繳納抗告費新臺幣一千元。
中      華      民      國    九十二    年      九      月      十九    日
                                        書記官  蔡  錦  輝


司法院資訊處製作；財團法人民間司法改革基金會備份。
